# 工会经费，职工教育经费基数的确定

提问人：tezj 时间：2013-02-23 14:52:37
按企业所得税法规定，当年实际发放的工资薪金可以税前扣除，当年计提未发放的工资不可以税前扣除，所以工会经费计提基数应该是当年实际发放的工资总额

回答人：chenyiwei
税法上的扣除限额是如此计算，但是会计上因为尚未发放的工资确认为负债，因此与尚未发放的工资对应的工会经费和教育经费也构成一项推定义务，也应当计提并确认为负债。所以会计上的计提基数是工资的计提数。